【裁判字號】    98,審訴,15
【裁判日期】    980220
【裁判案由】    毒品危害防制條例
【裁判全文】
臺灣高雄地方法院刑事判決              98年度審訴字第15號
公  訴  人  臺灣高雄地方法院檢察署檢察官
被      告  甲○○
指定辯護人  本院公設辯護人陳信凱
上列被告因毒品危害防制條例案件，經檢察官提起公訴（97年度
毒偵字第9222號、97年度毒偵字第9398號），本院改依簡式審判
程序後，依協商程序判決如下：
    主  文
甲○○施用第一級毒品，處有期徒刑捌月。又施用第一級毒品，
處有期徒刑捌月，扣案之注射針筒壹支，沒收之。應執行有期徒
刑壹年參月，扣案之注射針筒壹支，沒收之。
    事實及理由
一、甲○○前因施用毒品案件，經本院以民國94年度毒聲字第28
    60號裁定送觀察、勒戒後，因認無繼續施用毒品之傾向，於
    95年5 月16日執行完畢釋放。詎不知警惕，於上開觀察、勒
    戒執行完畢釋放後5 年內，復分別基於施用第一級毒品海洛
    因之犯意，(一)於97年9 月28日18時許，在高雄縣燕巢鄉○○
    村○○○街13號住處內，以針筒注射方式，施用第一級毒品
    海洛因1 次。嗣於97年9 月29日15時40分許，在高雄縣楠梓
    區○○路122 號對面，為警盤查時，於警方未發覺其犯罪之
    前，主動坦承施用海洛因犯行，而願接受裁判，且經採尿送
    驗，結果呈可待因、嗎啡陽性反應。(二)於97年11月11日18時
    許，在上開住處內，以針筒注射方式，施用第一級毒品海洛
    因1 次。嗣於97年11月12日16時許，在高雄縣岡山鎮媽祖廟
    後方廁所前，為警盤查時，交付所有供預備施用海洛因所用
    之注射針筒1 支，並於警方未發覺其犯罪之前，主動坦承施
    用海洛因犯行，而願接受裁判，且經採尿送驗，結果呈可待
    因、嗎啡陽性反應。
二、證據：被告於警詢、偵訊及本院審理時之自白、高雄市立凱
    旋醫院97年10月6 日濫用藥物尿液檢驗報告、濫用藥物尿液
    檢體監管記錄表、台灣檢驗科技股份有限公司97年11月25日
    濫用藥物尿液檢驗報告、毒品案件嫌犯尿液採證檢驗對照表
    、扣押筆錄、扣押物品目錄表、高雄醫學大學附設中和紀念
    醫院98年2 月10日檢驗報告各1 份。
三、上開犯罪事實，業據被告甲○○於本院審理時為有罪之陳述
    ，本院合議庭裁定由受命法官獨任進行簡式審判程序，經檢
    察官聲請於審判外進行協商程序，本院同意進行協商程序後
    ，檢察官與被告於審判外達成協商之合意，而由檢察官聲請
    本院改依協商程序判決。其等合意之內容如下：被告願受科
    刑範圍如主文所示。核被告所為，均係犯毒品危害防制條例
    第10條第1 項之施用第一級毒品罪。被告持有第一級毒品之
    低度行為，應均為施用第一級毒品之高度行為所吸收，均不
    另論罪。被告2 次經警盤檢後，於上開2 次施用第一級毒品
    海洛因犯行未被發覺之前，主動坦承施用犯行，而均願接受
    裁判之事實，有警詢筆錄可參，堪認符合自首之要件，應均
    依刑法第62條前段之規定，減輕其刑。被告前因施用毒品案
    件，經本院以95年度訴字第4657號、96年度訴字第1648號判
    決分別判處有期徒刑6 月、3 月、6 月確定，嗣經裁定減刑
    ，並定應執行有期徒刑6 月；又因竊盜、施用毒品案件，經
    本院以96年度易字第1464號、96年度簡字第3502號等判決分
    別判處有期徒刑4 月、4 月、2 月、4 月確定，嗣經裁定減
    刑，並定應執行有期徒刑6 月；又因施用毒品案件，經本院
    以96年度訴字第4448號分別判處有期徒刑6 月、6 月（均減
    為3 月），應執行有期徒刑5 月確定，上開案件接續執行，
    於97年6 月4 日縮短刑期假釋出監，於97年8 月14日保護管
    束期滿之事實，固有臺灣高等法院被告前案紀錄表可參，惟
    被告於保護管束期間，因施用第一級毒品，經本院以97年度
    審訴字第4876號判決判處有期徒刑並定應執行刑1 年10月，
    符合撤銷假釋之要件，應認上開案件尚未執行完畢，是本件
    施用第一級毒品罪部分，並不符合累犯之要件，附此敘明。
    被告所犯上開2 罪，犯意各別，應分論併罰之。準此，因上
    開協商合意並無刑事訴訟法第455 條之4 第1 項所列情形之
    一，且不論本件有無加重減輕事由，當事人均同意如主文之
    刑度，是本院爰不經言詞辯論，於協商合意範圍內為協商判
    決，並定其應執行之刑。又扣案注射針筒1 支，經送驗後，
    並無海洛因反應，有檢驗報告可參，因係被告所有供預備施
    用海洛因所用之物，且屬被告所有，業據被告坦承在卷，爰
    依刑法38條第1 項第2 款之規定，宣告沒收之。
四、應適用之法條：刑事訴訟法第455 條之4 第2 項、第455 條
    之8 、第454 條第1 項，毒品危害防制條例第10條第1 項，
    刑法第11條前段、第62條前段、第51條第5 款、第38條第1
    項第2 款。
五、協商判決除有刑事訴訟法第455 條之4 第1 項第1 款於本訊
    問程序終結前，被告撤銷協商合意或檢察官撤回協商聲請者
    ；第2 款被告協商之意思非出於自由意志者；第4 款被告所
    犯之罪非第455 條之2 第1 項所定得以協商判決者；第6 款
    被告有其他較重之裁判上一罪之犯罪事實者；第7 款法院認
    應諭知免刑或免訴、不受理者情形之一，及違反同條第2 項
    「法院應於協商合意範圍內為判決；法院為協商判決所科之
    刑，以宣告緩刑或2 年以下有期徒刑、拘役或罰金為限」之
    規定者外，不得上訴。
六、如有前項得上訴之情形者，得自判決送達之日起10日內，向
    本院提出上訴書狀，上訴於第二審法院。
本案經檢察官羅水郎到庭執行職務。
中    華    民    國    98    年    2     月    20    日
                  刑事第七庭    法  官  方百正
以上正本證明與原本無異。
中    華    民    國    98    年    2     月    20    日
                                書記官  黃園芳
附錄本案論罪科刑依據之法條：
毒品危害防制條例第10條第1項
施用第一級毒品者，處6 月以上5 年以下有期徒刑。
施用第二級毒品者，處3 年以下有期徒刑。


司法院資訊處製作；財團法人民間司法改革基金會備份。
